【裁判字號】    96,易,559
【裁判日期】    970114
【裁判案由】    竊盜等
【裁判全文】
臺灣基隆地方法院刑事判決               96年度易字第559號
公  訴  人  臺灣基隆地方法院檢察署檢察官
被      告  乙○○
            戊○○
上列被告因竊盜等案件，經檢察官提起公訴（96年度偵字第
2847、第3101號、第3157號），本院判決如下：
    主  文
乙○○攜帶兇器竊盜未遂，累犯，處有期徒刑陸月，如易科罰金
，以新台幣壹仟元折算壹日，扣案之手電筒壹支、斜口鉗壹把、
美工刀壹把，均沒收之。
乙○○、戊○○共同意圖為自己不法所有，侵占遺失物，各處罰
金新台幣壹萬貳仟元，均減為新台幣陸仟元，如易服勞役，以新
台幣壹仟元折算壹日。
    事  實
一、乙○○曾違反動產擔保交易法案件，經本院於民國96年1月8
    日以95年度基簡字第1177號判處有期徒刑2月確定，於96年3
    月2日易科罰金執行完畢。
(一)、乙○○意圖為自己不法之所有，於民國96年5月21日5時許，
    在台北縣金山鄉五湖村南勢湖29號中國金屬公司廠房內，以
    非其所有之發電機1台、電動切割器1台、水管板手1支、活
    動板手1支、梅花板手1支、板手1支、番刀1把、切割片7片
    、工具袋1包及其所有之斜口鉗1支、美工刀1支、手電筒1支
    等物，以電動切割器著手切割竊取廠房內白鐵管．嗣於同日
    5 時30分許，在廠區內為警衛丙○○發現廠房內有異狀聲音
    報警處理，警方偕同警衛由不同路線進入廠房時，為警員丁○○發現乙○○手持切割器正在切割白鐵管（96年度偵字第
    2847號第28頁照片所示白鐵管）為警當場查獲因而未得手，
    警方並在乙○○身上起出斜口鉗1支、美工刀1支、手電筒1
    支等物，現場發現白鐵管切割之新痕跡。
(二)、乙○○於96年4月21日，在台北縣金山鄉○○路中角停車場
    拾獲中國金屬公司遭竊之過濾器，乙○○竟意圖為自己不法
    之所有，找來戊○○基於共同犯意之聯絡，於同日15時41分
    許一同載運至台北縣金山鄉○○路162號【俊典資源回收場
    】，轉賣給不知情之盧成家，得款新台幣（下同）7000元，
    乙○○分得4600元、戊○○分得2400元。經警查贓起出過濾
    器，始查悉上情。
二、案經台北縣政府警察局金山分局報告臺灣基隆地方法院檢察
    署檢察官偵查起訴。
    理  由
壹、程序方面
一、按最重本刑為3年以下有期徒刑、拘役或專科罰金之罪，以
    及刑法第320條、第321條之竊盜罪，經第二審判決者，不
    得上訴於第三審法院，刑事訴訟法第376 條第1 款、第2 款
    定有明文。又除簡式審判程序、簡易程序及第376 條第1 款
    、第2 款所列之罪之案件外，第一審應行合議審判，96年3
    月21日總統公布、同年月23日施行之刑事訴訟法第284 條之
    1亦有明文。茲查本案被告係犯刑法第321條之加重竊盜罪及
    同法第337條侵占遺失物，依上開規定得行獨任審判，合先
    敘明。
二、又被告以外之人於審判外之言詞或書面陳述，除法律有規定
    者外，不得作為證據，刑事訴訟法第159 條第1 項固有明文
    。惟被告以外之人於審判外之陳述，經當事人於審判程序同
    意作為證據，法院審酌該言詞陳述或書面陳述作成時之情況
    ，認為適當者，亦得為證據；當事人、代理人或辯護人於法
    院調查證據時，知有上開刑事訴訟法第159 條第1 項不得為
    證據之情形，而未於言詞辯論終結前聲明異議者，視為有前
    項之同意，刑事訴訟法第159 條之5 亦有明文。本案起訴書
    所列舉之各項證據，經本院於審判程序提示予被告，並告以
    內容要旨，被告表示無意見，且未聲明異議，本院審酌相關
    言詞陳述或書面陳述作成時之情況，認為適當，依前揭法條
    意旨，均得援為本案證據。
貳、實體方面
一、上揭竊盜部分，被告乙○○雖矢口否認有竊盜犯行，辯稱：
    「當天我是去採中藥，剛好從小路出來，就被他們看到，他
    們就說那東西是我的，那些東西是誰的我不知道，因為那邊
    幾乎天天都有小偷進去，只有手電筒一個、斜口鉗一把、美
    工刀乙把是我的，其餘東西都不是我的」云云。惟查上揭事
    實，業據證人甲○○、丙○○於本院審理時證述明確，而證
    人即查獲員警丁○○於本院審理時亦到庭證稱：「該廠房已
    經查獲多次竊盜案件，所以有請警衛隨時跟我們聯繫，當天
    陳小隊長，有接獲通知有奇怪的聲響，所以我們就進入該廠
    房內，我跟我們分隊陳小隊長，一同進入中國金屬公司的廠
    房，發現乙○○手持扣案之砂輪器（即電動切割器），正在
    切割白鐵管，所以我們就逮捕他」等語。足見證人丁○○確
    實當場發現被告手持電動切割器切割白鐵管，此與證人甲○○所證述，當時所看到的白鐵管是新切割痕，可以判斷是用
    電動切割器切割的，其情節大致相符。再者，從檢察官於96
    年7月3日現場勘驗筆錄所繪製現場圖，廢棄工廠離樹林草叢
    有一段距離，查獲被告位置是在廢棄工廠（見96年度偵字第
    2847號卷第28頁所示位置），該處並未看見有何藥草叢生情
    形，是以被告所辯，當天是去採中藥，顯不足採信，此外，
    現場並有查獲之發電機1台、電動切割器1台、水管板手1支
    、活動板手1支、梅花板手1支、板手1支、番刀1把、切割片
    7片、工具袋1包及被告身上所查獲之斜口鉗1支、美工刀1
    支、手電筒1支等物足資佐證，而以被告身上所查獲之斜口
    鉗1 支、美工刀1、手電筒1支等物而論，被告如其所稱是去
    採中藥，何須攜帶這些工具？綜上所述，被告所辯，係卸責
    之詞，不足採信，本案事證明確，被告乙○○竊盜犯行洵堪
    認定，應依法論科。
二、上揭侵占遺失物事實，業據被告乙○○、戊○○於警詢、檢
    察官偵查及本院審理時，均供承不諱，並據被害人甲○○於
    警詢、檢察官偵查時指述翔實，核與證人即俊典回收場負責
    人盧成家於檢察官所證述，該過瀘器是被告2人一同載來販
    賣給伊等語相符。此外，並有扣案之過瀘器乙座足資佐證，
    足認被告2人上開自白與事實相符，堪可採信。綜上所陳，
    本案事證明確，被告犯行堪可認定，應依法論科。
三、按「電動切割器、美工刀、斜口鉗」等物，在客觀上足以對
    人生命、身體產生危害，係屬兇器。核被告乙○○所為，事
    實一(一)係犯刑法第321條第1項第3款第2項之攜帶凶器竊盜未
    遂；事實一(二)係犯刑法第337條侵占遺失物罪。被告戊○○
    所為，係犯刑法第337條侵占遺失物罪。被告2人就侵占遺失
    物，有犯意之聯絡及行為之分擔，應依共同正犯論處。被告
    乙○○著手犯罪行為實施而不遂，為未遂犯，爰依刑法第25
    條第2項後段規定，減輕其刑。其所犯上開2罪，犯意各別，
    行為互殊，應分論併罰。查被告乙○○曾受有期徒刑之執行
    完畢（此有臺灣高等法院被告前案紀錄表可參）後，5年內
    再犯本件有期徒刑以上之罪，為累犯，應依刑法第47條第1
    項規定加重其刑，併先加後減。爰審酌被告乙○○、戊○○
    前均有竊盜紀錄，又再犯本案，法治觀念明顯偏差，且被告
    乙○○一再狡辯卸責，衡渠等犯罪動機、目的、對社會所造
    成之危害，及其犯後態度等一切情狀，分別量處如主文所示
    之刑，併諭知易科罰金、易服勞役之折算標準。
四、扣案之斜口鉗1支、美工刀1支、手電筒1支，係供犯罪所用
    之物，為被告所有，業據被告供明在卷，爰依刑法第38條第
    1項第2款宣告沒收。另扣案之發電機1台、電動切割器1台、
    水管板手1支、活動板手1支、梅花板手1支、板手1支、番刀
    1把、切割片7片、工具袋1包等物，被告供稱非其所有，爰
    不予宣告沒收。
五、按犯罪在中華民國96年4 月24日以前者，除本條例另有規定
    外，依下列規定減刑：一死刑減為無期徒刑；二無期徒刑減
    為有期徒刑20年；三有期徒刑、拘役或罰金，減其刑期或金
    額二分之一。依本條例應減刑之罪，未經判決確定者，於裁
    判時，減其宣告刑。依前項規定裁判時，應於判決主文同時
    諭知其宣告刑及減得之刑，96年7 月16日施行之中華民國96
    年罪犯減刑條例第2 條第1 項、第7 條定有明文。又犯最重
    本刑為5 年以下有期徒刑以下之刑之罪，依本條例規定減為
    6 月以下有期徒刑、拘役者，應於為減刑裁判時，併諭知易
    科罰金折算之標準；減刑後之易科罰金或易服勞役之折算標
    準，仍宜照原標準定之，上開條例第9 條、「法院辦理96年
    減刑案件應行注意事項」第16條亦有明文。本案被告2人於
    96年4月12日犯侵占遺失物罪，經本院宣告罰金新台幣12000
    元，合於前揭減刑條件，應減為6000元，並諭知易服勞役之
    折算標準。
據上論斷，應依刑事訴訟法第284 條之1 、第299 條第1 項前段
，刑法第321條第1項第3款、第2項、第337條、第28條、第25條
第2項後段、第41條第1項前段、第42條第1項、第38條第1項第2
款、第47條第1項，中華民國96年罪犯減刑條例第2條第1項第3款
、第7條、第9條，判決如主文。
本案經檢察官俞秀端到庭執行職務。
中    華    民    國    97    年    1     月    14    日
                  刑事第二庭法  官  陳伯厚
以上正本證明與原本無異。
如不服本判決應於收受本判決後10日內向本院提出上訴書狀，其
未敘述上訴理由者，並得於提起上訴後10日內向本院補提理由書
狀（均須按他造當事人之人數附繕本）「切勿逕送上級法院」。
中    華    民    國    97    年    1     月    14    日
                            書記官  黃士元
附錄論罪法條：
中華民國刑法第321條
（加重竊盜罪）
犯竊盜罪而有左列情形之一者，處 6 月以上、 5 年以下有期徒
刑：
一  於夜間侵入住宅或有人居住之建築物、船艦或隱匿其內而犯
之者。
二  毀越門扇、牆垣或其他安全設備而犯之者。
三  攜帶兇器而犯之者。
四  結夥三人以上而犯之者。
五  乘火災、水災或其他災害之際而犯之者。
六  在車站或埠頭而犯之者。
前項之未遂犯罰之。
中華民國刑法第337條
（侵占遺失物罪）
意圖為自己或第三人不法之所有，而侵占遺失物、漂流物或其他
離本人所持有之物者，處 5 百元以下罰金。


司法院資訊處製作；財團法人民間司法改革基金會備份。
